# 陈版，关于合伙企业并表的问题

提问人：江边 ABS 时间：2019-11-11 06:30:16
如果合伙企业进行并表，A 对 C 合伙企业进行控制，A 是有限合伙人，B是另外的有限合伙人，D 是 GP，D 是A 的代理人，那么如何对 A进行利润表方面的合并？

回答人：chenyiwei
参考：《瑞华研究 2010 ～ 2016 汇编》之“问题 3-2-102（公司将其所控制的有限合伙企业等特殊主体纳入合并报表范围的具体操作问题）”：
母公司在将其所控制的此类存续期有限的特殊主体纳入其合并报表时，该类特殊主体中归属于其他权益持有人的权益作为负债（一般是 “其他流动负债” 或者 “其他非流动负债”，视其是否满足《企业会计准则第 30 号——财务报表列报（ 2014 年修订）》第十九条规定的流动负债判断条件而定）列示，归属于其他权益持有人的收益作为费用（财务费用）列示，不能作为少数股东权益和少数股东损益。